---
title: "Estudio de nodos"
output: html_notebook
---

El grafo podado generado con anterioridad se estudia desde diferentes perspectivas.
En est Notebook se analizaran distintas metricas para los nodos del grafo.

Primero, cargamos las librerias necesarias.
```{r}
library(igraph)
library(readxl)
```

A continuacion, cargamos el grafo.
```{r}
#Cargo datos
aristas <- read_excel("./Dataset1.xlsx", 
                    sheet = "WeigthedNetwork")
nodos <- read_excel("./Dataset1.xlsx", 
                    sheet = "NetworkNodes")
#Construyo el grafo
grafo_origen <- 
  graph_from_data_frame(d = aristas, vertices = nodos,  directed=F)

#Podo cogiendo como umbral 0.4
grafo <- delete_edges(grafo_origen, E(grafo_origen)[PESO<0.4])
```
En primer lugar, calculo medidas relativas al grafo en su conjunto:
- Densidad
- Diámetro
```{r}
#Densidad
edge_density(grafo, loops=F)

#Diametro
diameter(grafo, directed = F)
```
A continuación medidas que se calculan sobre cada nodo.

- Degree (grado):
```{r}
deg <- degree(grafo, mode = "all")
degdf <- data.frame(nodos, deg)
degdf[order(-degdf$deg),]
```

- Centrality (centralidad por eigenvector) 
```{r}
cent_eing <- centr_eigen(grafo, directed = F, normalized = T)
eigencen <- data.frame(nodos, cent_eing$vector)
eigencen[order(-eigencen$cent_eing.vector),]

```

- Closeness (cercanía)
```{r}
cent_clo <-centr_clo(grafo, mode = "all", normalized = T)
clossenes <- data.frame(nodos, cent_clo$res)
clossenes[order(-clossenes$cent_clo.res),]
```

- Betweeness (vecindad)
```{r}
bet <- betweenness(grafo, directed = F)
betdf <- data.frame(nodos, bet)
betdf[order(-betdf$bet),]
```
