---
title: "Generación del dataset"
output: html_notebook
---

En este Notebook se realiza la construcción de un dataset formado por el listado de nodos y el valor de las medidas de centralidad para ellos.  

En primer lugar se cargan las librerias necesarias
```{r}
library(igraph)
library(readxl)
```

Cargamos los datos del grafo.
```{r}
#Cargo datos
aristas <- read_excel("./Dataset1.xlsx", 
                    sheet = "WeigthedNetwork")
nodos <- read_excel("./Dataset1.xlsx", 
                    sheet = "NetworkNodes")
#Construyo el grafo
grafo_origen <- 
  graph_from_data_frame(d = aristas, vertices = nodos,  directed=F)

#Podo cogiendo como umbral 0.4
grafo <- delete_edges(grafo_origen, E(grafo_origen)[PESO<0.4])
```

Calculo los vectores con las medidas que quiero que tenga el dataframe (degree, centrality, closseness, betweenness).
```{r}
#Degree
deg <- degree(grafo, mode = "all")

#Closeness
close <- closeness(grafo, mode= "all", normalized = T)

#Centrality
eig_cent <- eigen_centrality(grafo, directed = F)

#Betweenness
bet <- betweenness(grafo, directed = F, weights = E(grafo))

```

Este dataset será usado para aprendizaje supervisado.
Por ello, debe contener un campo que funcione como etiqueta cuyo valor intentaremos predecir.
Este campo podrá ser:

- Ser o no nodo aislado, en referencia a los datos obtenidos con el descubrimiento de comunidades.

Para ello, primero leo el listado de nodos con las comunidades a las que pertenecen.
```{r}
df <- read.table("./comunidades.txt", header = TRUE, sep = ",")
```
En este listado, los nodos aislados son los que pertenecen a comunidades distintas a la 1, 2 y 3. 
```{r}
l1 <- c(0)
indices = seq(1 , 177, by=1)
for(i in indices){
  n <- 0
  if(df$comunidad[i] > 3){
    n <- 1
  }
  l1[i] <- n
}
```

- Información de conocimiento experto --> red de NCG:

Para ello, cargamos el listado de genes
```{r}
genes <- read.delim('cancergenes_list.txt', header = TRUE, sep = "\t")
```
Comparamos la lista de oncogenes de NCG con los nodos del grafo. 
```{r}
colnames(genes) <- c("NODOS", "candidatos")
en_comun <- merge(nodos, genes)
known <- en_comun$NODOS
```
Comparamos la lista de genes candidatos a ser oncogenes de NCG con los nodos del grafo.
```{r}
colnames(genes) <- c("Oncogenes", "NODOS")
en_comun <- merge(nodos, genes)
candidate <- en_comun$NODOS
```
Los unifico todos en una lista
```{r}
lista <- c(known, candidate)
```
Unifico con los nodos para crear una lista de 1 y 0 donde solo tenga un 1 los que pertenezcan a esta lista. 
```{r}
l2 <- c(0)
indices = seq(1 , 177, by=1)
for(i in indices){
  n <- 0
  for(y in lista){
    if(nodos$NODOS[i] == y)
      n <- 1
  }
  l2[i] <- n
}
```

Genero el dataset creando un dataframe con los vectores obtenidos anteriormente.
```{r}
grafodf <- data.frame(
  "Degree" = deg,
  "Centrality" = eig_cent$vector,
  "Closeness" = close, 
  "Betweenness" = bet,
  "Nodo aislado" = l1,
  "Estar NCG" = l2
)
```

Finalmente el dataframe se guarda como archivo de texto para poder ser importado posteriormente. 
```{r}
write.csv(grafodf, file="dataframe.txt")
```
