---
title: "Aprendizaje supervisado"
output: html_notebook
---

En este apartado se lleva a cabo  

En primer lugar se cargan las librerias necesarias
```{r}
library(igraph)
library(readxl)
```

Cargamos los datos
```{r}

genes <- read.delim('cancergenes_list.txt', header = TRUE, sep = "\t")

nodos <- nodos <- read_excel("./Dataset1.xlsx", 
                    sheet = "NetworkNodes")
```
Cambiamos los nombres de las columnas
```{r}

```

Comparamos la lista de oncogenes de TCGA con los nodos del grafo. 
```{r}
colnames(genes) <- c("NODOS", "candidatos")
en_comun <- merge(nodos, genes)
known <- en_comun$NODOS
```
Comparamos la lista de genes candidatos a ser oncogenes de TCGA con los nodos del grafo.
```{r}
colnames(genes) <- c("Oncogenes", "NODOS")
en_comun <- merge(nodos, genes)
candidate <- en_comun$NODOS
```
Los unifico tods en una lista
```{r}
lista <- c(known, candidate)
```
Unifico con los nodos para crear una lista de 1 y 0 donde solo tenga un 1 los que pertenezcan a esta lista. 
```{r}
l <- c(0)
indices = seq(1 , 177, by=1)
for(i in indices){
  n <- 0
  for(y in lista){
    if(nodos$NODOS[i] == y)
      n <- 1
  }
  l[i] <- n
}
l
```
